臺灣高等法院高雄分院刑事裁定
111年度抗字第301號
抗  告  人  
即受刑人    黃尹信


              （現於法務部矯正署臺南監獄臺南分監執行中）
上列抗告人因聲請定其應執行刑案件，不服臺灣橋頭地方法院中
華民國111年8月22日裁定(111年度聲字第800號)，提起抗告，本
院裁定如下：
    主  文
抗告駁回。
    理  由
一、抗告意旨略以：抗告人即受刑人黃尹信（下稱抗告人）之定
    應執行刑，應依法律規定及法秩序理念，要使罪刑相當，發
    揮使行為人再社會化及社會保護功能，考量刑罰手段相當性
    ，而抗告人因原裁定所受刑罰遠高過其他案件裁量權之行使
    ，抗告人有失公平，希能考量其他所列判決、裁定意旨資料
    等，原裁定所諭知之刑度，顯屬過重，為此提起抗告，請求
    撤銷原裁定。
二、按法律上屬於自由裁量事項，尚非概無法律性之拘束，在法
    律上有其外部界限及內部界限。前者法律之具體規定，使法
    院得以具體選擇為適當裁判，此為自由裁量之外部界限。後
    者法院為自由裁量時，應考量法律之目的，法律秩序之理念
    所在，此為自由裁量之內部界限。法院為裁判時，二者均不
    得有所踰越。在數罪併罰而有二裁判以上，應定其應執行刑
    之案件，法院所為刑之酌定，固屬自由裁量事項，然對於法
    律之內、外部界限，仍均應受其拘束（最高法院91年度台非
    字第32號、92年度台非字第187號判決意旨參照）。
三、經查，抗告人先後犯如原裁定附表所示之數罪，分別經法院
    判處罪刑確定，最早確定者為民國109年5月14日，而各罪之
    犯罪行為時間，均在該裁判確定日期前所犯【其中編號1至4
    所示之罪，經裁定定應執行有期徒刑2年6月確定】，原審則
    為該案最後事實審法院等情，有各該判決書及本院被告前案
    紀錄表附卷可稽，又抗告人已向檢察官聲請就如附表所示各
    罪定應執行刑，此有刑事聲請書在卷為憑，是本件合於刑法
    第50條併合處罰之情形。抗告人所犯各罪，是原審依檢察官
    之聲請，就原裁定附表所示各罪，合併定其應執行刑為有期
    徒刑3年2月，並未踰越刑法第51條第5款所定法律之外部性
    界限（其中最長期刑度為有期徒刑1年6月），亦未重於內部
    界限有期徒刑3年8月（即不得重於上述原裁定附表編號1至4
    所示之罪曾經法院所定應執行刑2年6月及編號5所示宣告刑1
    年2月之總和有期徒刑3年8月），並已考量各罪之時間、類
    型、侵害法益而為整體評價，刑度也有所減輕，顯已給予適
    度之刑罰折扣，尚無全然喪失權衡意義或其裁量行使顯然有
    違比例、平等諸原則之裁量權濫用之情形，符合法律授與裁
    量權之目的，與所適用法規目的之內部性界限無違，難謂有
    侵害抗告人原本已有之權益。抗告意旨，指摘原裁定違法不
    當，並無理由。至抗告意旨所指之另案裁判，因個案情節不
    同，且與本案無直接關聯，難以比附援引。故而，本件抗告
    為無理由，應予駁回。
據上論結，應依刑事訴訟法第412條，裁定如主文。
中　　華　　民　　國　　111 　年　　11　　月　　30　　日
                    刑事第三庭  審判長法  官  吳進寶
                                      法  官  方百正
                                      法  官  陳億芳
以上正本證明與原本無異。
如不服本裁定應於送達後5 日內向本院提出再抗告狀。
中　　華　　民　　國　　111 　年　　11　　月　　30　　日
                                      書記官  陳慧玲